最高法院刑事判決　　　　　　　　　　　　　　　九十三年度台上字第六六一九號
　　上　訴　人　甲○○
右上訴人因妨害自由案件，不服台灣高等法院花蓮分院中華民國九十三年九月二十二
日第二審判決（九十二年度上訴字第二七八號，起訴案號：台灣台東地方法院檢察署
九十一年度偵字第七七七號），提起上訴，本院判決如左：
    主  文
上訴駁回。
    理  由
一、剝奪他人行動自由部分：
按刑事訴訟法第三百七十七條規定，上訴於第三審法院，非以判決違背法令為理由，
不得為之。是提起第三審上訴，應以原判決違背法令為理由，係屬法定要件。如果上
訴理由狀並未依據卷內訴訟資料，具體指摘原判決不適用何種法則或如何適用不當，
或所指摘原判決違法情事，顯與法律規定得為第三審上訴理由之違法情形，不相適合
時，均應認其上訴為違背法律上之程式，予以駁回。本件原判決維持第一審論處上訴
人甲○○共同以非法方法剝奪人之行動自由累犯罪刑之判決，駁回其在第二審之上訴
。已詳敘認定犯罪事實之依據及憑以認定之理由，並對上訴人否認犯罪之辯詞，如何
不足採信，及其與黃文華、陳明義間，如何有犯意聯絡及行為分擔，為共同正犯，均
已依據卷內資料予以指駁及說明，從形式上觀察，原判決並無任何違背法令之處。查
警詢夜間訊問，均經上訴人、黃文華、陳明義同意（見警卷第三、六、十頁正面），
而偵、審中並未夜間訊問，且共犯黃文華、陳明義（於第二審撤回上訴）於第一審審
理中經提示筆錄，訊以警詢、偵查及第一審歷次訊問中所言是否實在時，均表示實在
（見第一審卷第一九八頁），上訴人於原審經提示筆錄訊以對其於警詢、偵查、第一
審及原審準備程序中所言有何意見時，亦表示沒有意見（見原審卷民國九十三年九月
八日審判筆錄），足見上訴人與黃文華等並無受誘導訊問及於非自由意思下而為供述
情形。又原判決係依憑告訴人林孝明在警詢、偵查及審理中之指訴，證人林金福在原
審之證詞，共犯黃文華、陳明義於偵查、第一審之供述，卷附告訴人之診斷證明書、
刷洗生殖器及刮除陰毛之照片、扣案之番刀、即可拍相機、面額新台幣三十萬元本票
等證據，資以認定上訴人妨害自由之犯行，上訴意旨謂原判決僅依告訴人之指訴，及
片段節摘上訴人、黃文華、陳明義於偵查及原審審理時在夜間誘導訊問、非自由意思
下不利上訴人之供述，作為認定上訴人犯罪之依據，未調查其他必要證據云云，尚非
有據。上訴意旨置原判決之論敘於不顧，徒憑己見，為事實上之爭辯，並對原審採證
認事之職權行使，任意指摘，難謂已符合首揭法定上訴要件，其上訴違背法律上之程
式，應予駁回。又本件既從程序上駁回，則上訴人請求從輕量刑，自無從審酌，併予
敘明。
二、強制部分：
按刑事訴訟法第三百七十六條所列各罪之案件，經第二審判決者，不得上訴於第三審
法院，法有明文。本件上訴人牽連犯刑法第三百零四條（第一審及原審判決漏載第一
項，應予補正）之強制罪部分，核屬刑事訴訟法第三百七十六條第一款之案件，依上
開說明，既經第二審判決，自不得上訴於第三審法院。縱此部分與前述上訴人剝奪他
人行動自由罪部分有牽連犯關係，為裁判上一罪，但其剝奪他人行動自由罪部分之上
訴為不合法，本院應從程序上予以駁回，而無從為實體上判決，對於輕罪之此部分，
亦無從適用審判不可分原則，為實體上審判。上訴人猶一併提起上訴，顯為法所不許
，應予駁回。
據上論結，應依刑事訴訟法第三百九十五條前段，判決如主文。
中　　　華　　　民　　　國　　九十三　　年　　 十二 　　月　　 十六 　　日
                              最高法院刑事第五庭
                                  審判長法官  謝　家　鶴
                                        法官  洪　文　章
                                        法官  花　滿　堂
                                        法官  陳　世　淙
                                        法官  洪　佳　濱
      右正本證明與原本無異
                                              書  記  官
中　　　華　　　民　　　國　　九十三　　年　　 十二 　　月　　二十九　　日
                                                                        Ｃ
